臺灣桃園地方法院小額民事判決
111年度桃小字第68號
原      告  余奕洋
被      告  柯沈雄
上列被告因過失傷害案件（110年度壢交簡字第1505號），經原
告提起刑事附帶民事訴訟請求損害賠償，經本院刑事庭移送前來
（110年度壢交簡附民字第122號），本院於民國111年3月24日言
詞辯論終結，判決如下：
　　主    文
被告應給付原告新臺幣貳萬肆仟伍佰貳拾捌元，及自民國一一０
年八月六日起至清償日止，按週年利率百分之五計算之利息。
原告其餘之訴駁回。
訴訟費用新臺幣壹仟元，其中新臺幣壹佰元由被告負擔，餘由原
告負擔。
本判決得假執行。
    理由要領
一、被告未提早顯示右方向燈，而係於顯示右方向燈後隨即靠右
    停車，致原告反應不及而追撞自有過失。另原告未注意左前
    方之肇事車輛已右偏而追撞肇事車輛，亦已違反應注意車前
    狀況及保持安全距離之交通規則，而與有過失。本院審酌本
    件肇事情節，被告為肇事主因，原告為肇事次因，兩人過失
    內容等情，認被告應負擔過失責任80％，原告應負擔與有過
    失責任20％。　　
二、醫療費用及交通費用：
    原告主張其因系爭傷害支出醫療費用新臺幣（下同）4,100
    元，且因系爭傷害就醫而支出交通費用3,650元，有國軍桃
    園總醫院醫療費用明細收據、門診收據、電子發票、收據、
    計程車乘車證明及車資收據附卷可參（見本院桃小卷證物袋
    ），堪信為真實。
三、維修費用：　　　　
    李怡靜已將系爭機車損害賠償請求權讓與原告，有債權讓與
    證明書附卷可參（見本院桃小卷第28頁），原告自得請求賠
    償系爭機車回復原狀之費用。又系爭機車受損維修費用2萬9
    ,100元，有志盛車業估價單附卷可參（見本院桃小卷第29頁
    ）。原告雖主張系爭機車維修費用有包含工資（見本院卷第
    27頁反面），然上開估價單僅記載零件金額並未記載工資之
    金額，應認系爭機車上開維修費用均為零件費用。又依行政
    院所頒固定資產耐用年數表及固定資產折舊率之規定，機械
    腳踏車之耐用年數為3年，依定率遞減法每年折舊1000分之5
    36，其最後1年之折舊額，加歷年折舊累計額，其總和不得
    超過該資產成本原額10分之9，而系爭機車於105年9月出廠
    ，有車籍資料附卷可查（見本院個資卷），至系爭事故發生
    時即109年12月31日，已逾3年，則零件費用2萬9,100元扣除
    折舊額後應為2,910元（計算式：2萬9,100÷10＝2,910），則
    系爭機車回復原狀費用應為2,910元。
四、精神慰撫金：
　　按不法侵害他人之身體、健康、名譽、自由、信用、隱私、
    貞操，或不法侵害其他人格法益而情節重大者，被害人雖非
    財產上之損害，亦得請求賠償相當之金額，民法第195條第1
    項前段亦有明文。次按精神慰撫金之多寡，應斟酌雙方之身
    分、地位、資力與加害程度，及其他各種情形核定相當之數
    額，該金額是否相當，自應依實際加害情形與被害人所受之
    痛苦及雙方之身分、地位、經濟狀況等關係決定之。原告因
    被告故意傷害其身體之行為，精神上受有相當之痛苦，自得
    請求被告賠償精神慰撫金。參酌兩造身分、地位、教育程度
    （個人戶籍資料，見本院個資卷）、經濟狀況（兩造所得財
    產資料，見本院個資卷）、被告侵害情節及原告所受侵害等
    一切情狀，認原告請求精神慰撫金應以2萬元為適當。
五、基上，原告所受損害合計3萬0,660元（計算式：4,100+3,65
    0+2,910+2萬=3萬0,660）。另按損害之發生或擴大，被害人
    與有過失者，法院得減輕賠償金額，民法第217條第1項定有
    明文。經查，被告過失責任為80％，原告與有過失責任為20％
    已見前述。準此，依過失比例計算，被告應賠償原告之金額
    為2萬4,528元（計算式：3萬0,660×80％＝2萬4,528）及遲延
    利息，為有理由，應予准許，逾此範圍則屬無據，應予駁回
    。
中　　華　　民　　國　　111 　年　　4 　　月　　6 　　日
                  桃園簡易庭  法  官  張明宏
以上為正本係照原本作成。
如不服本判決，應於送達後20日內，向本院提出上訴狀並表明上
訴理由，如於本判決宣示後送達前提起上訴者，應於判決送達後
20日內補提上訴理由書（須附繕本）。
如委任律師提起上訴者，應一併繳納上訴審裁判費。   
中　　華　　民　　國　　111 　年　　4 　　月　　7 　　日
                              書記官  石曉芸
附錄：
一、民事訴訟法第436條之24第2項：
　  對於小額程序之第一審裁判上訴或抗告，非以其違背法令為
    理由，不得為之。
二、民事訴訟法第436條之25：
　  上訴狀內應記載上訴理由，表明下列各款事項：
　  ㈠原判決所違背之法令及其具體內容。
　  ㈡依訴訟資料可認為原判決有違背法令之具體事實。
三、民事訴訟法第471條第1項：（依同法第436條之32第2項規定
    於小額事件之上訴程序準用之）
    上訴狀內未表明上訴理由者，上訴人應於提起上訴後20日內
    ，提出理由書於原第二審法院；未提出者，毌庸命其補正，
    由原第二審法院以裁定駁回之。